ru: Состав подарочной корзины игрушек: Экшен-фигурки; Наборы для творчества; Игрушки для ванной; Настольная/карточная игра; Конструктор/кубики; Машинки и техника; Куклы; Обучающие/STEM-игрушки; Фигурки; Мягкие игрушки; Сюжетно-ролевой набор; Пазл; Радиоуправляемая игрушка; Аксессуары для ролевых игр/костюмов; Слайм/масса для лепки; Игрушечные инструменты; Игрушечное оружие/бластеры; Коллекционные карточки/предметы; Мерч/игрушки по видеоиграм; Другое
da: Medfølgende dele i legetøjsgavekurv: Actionfigurer; Hobbyartikler; Badelegetøj; Bræt-/kortspil; Byggesæt/klodser; Biler og køretøjer; Dukker; Lærende legetøj/STEM-legetøj; Figurer; Bamse/tøjdyr; Rollespilssæt; Puslespil; Fjernstyret legetøj; Rollespil/kostumetilbehør; Slim/modelleringsmasse; Legetøjsinstrumenter; Legetøjsvåben/-blastere; Samlekort/samleobjekter; Merchandise/legetøj fra videospil; Andet
de: Im Geschenkkorb enthaltenes Spielzeug: Actionfiguren; Bastelbedarf; Badespielzeug; Brett-/Kartenspiel; Bauset/Bausteine; Autos & Fahrzeuge; Puppen; Lern-/MINT-Spielzeug; Spielfiguren; Plüsch-/Kuscheltier; Rollenspielset; Puzzle; Ferngesteuertes Spielzeug; Rollenspiel-/Kostümzubehör; Schleim/Knetmasse; Spielzeuginstrumente; Spielzeugwaffen/Blaster; Sammelkarten/Sammlerstücke; Videospiel-Merch/Spielzeug; Sonstiges
zh-TW: 包含玩具禮物籃品項: 可動公仔; 手工藝; 洗澡玩具; 桌遊/卡牌遊戲; 積木套裝/積木; 汽車與交通工具; 洋娃娃; 教育/STEM 玩具; 公仔; 絨毛/填充玩偶; 扮家家酒玩具組; 拼圖; 遙控玩具; 角色扮演/變裝配件; 史萊姆/黏土; 玩具樂器; 玩具武器/發射器; 交換卡牌/收藏品; 電玩周邊/玩具; 其他
es: Artículos incluidos en la canasta de regalo de juguetes: Figuras de acción; Arte y manualidades; Juguetes de baño; Juego de mesa/cartas; Set de construcción/bloques; Autos y vehículos; Muñecas; Juguetes educativos/STEM; Figuras; Peluche/animal de peluche; Set de juego de imitación; Rompecabezas; Juguete a control remoto; Juego de rol/accesorios de disfraz; Slime/masa modeladora; Instrumentos de juguete; Armas/lanzadores de juguete; Cartas coleccionables/artículos de colección; Mercancía/juguetes de videojuegos; Otro
th: รายการของเล่นที่รวมอยู่ในตะกร้าของขวัญ: แอ็กชันฟิกเกอร์; ศิลปะและงานฝีมือ; ของเล่นในอ่างอาบน้ำ; บอร์ดเกม/การ์ดเกม; ชุดตัวต่อ/บล็อก; รถยนต์และยานพาหนะ; ตุ๊กตา; ของเล่นเสริมการศึกษา/STEM; ฟิกเกอร์; ตุ๊กตาผ้าขน/ตุ๊กตาสัตว์; ชุดของเล่นบทบาทสมมติ; พัซเซิล; ของเล่นบังคับวิทยุ; อุปกรณ์เสริมสำหรับบทบาทสมมติ/ชุดคอสตูม; สไลม์/ดินปั้น; เครื่องดนตรีของเล่น; อาวุธของเล่น/ปืนของเล่น; การ์ดสะสม/ของสะสม; สินค้า/ของเล่นจากวิดีโอเกม; อื่นๆ
pt-PT: Artigos incluídos no conjunto de brinquedos de oferta: Figuras de ação; Trabalhos manuais; Brinquedos de banho; Jogo de tabuleiro/cartas; Conjunto/blocos de construção; Carros e veículos; Bonecas; Brinquedos educativos/STEM; Estatuetas; Peluche/animal de peluche; Conjunto de faz de conta; Puzzle; Brinquedo telecomandado; Acessórios de encenação/disfarces; Slime/massa; Instrumentos de brincar; Armas de brincar/lançadores; Cartas colecionáveis/artigos de coleção; Merchandising de videojogos/brinquedos; Outro
ko: 장난감 선물 바구니 품목 포함: 액션 피규어; 미술 및 공예; 목욕 장난감; 보드/카드 게임; 조립 세트/블록; 자동차 및 차량; 인형; 교육용/STEM 장난감; 작은 피규어; 플러시/봉제 동물 인형; 역할놀이 세트; 퍼즐; 원격 조종 장난감; 역할놀이/의상 액세서리; 슬라임/혼합물; 장난감 악기; 장난감 무기/블래스터; 트레이딩 카드/수집품; 비디오 게임 굿즈/장난감; 기타
en: Toy gift basket items included: Action figures; Arts & crafts; Bath toys; Board/card game; Building set/blocks; Cars & vehicles; Dolls; Educational/STEM toys; Figurines; Plush/stuffed animal; Pretend play set; Puzzle; Remote control toy; Roleplay/costume accessories; Slime/compound; Toy instruments; Toy weapons/blasters; Trading cards/collectibles; Video game merch/toys; Other
nb: Inkluderte elementer i lekegavekurv: Actionfigurer; Kunst og håndverk; Badeleker; Brett-/kortspill; Byggesett/klosser; Biler og kjøretøy; Dukker; Pedagogiske/STEM-leker; Figurer; Kosedyr/plysjdyr; Rollespillsett; Puslespill; Fjernstyrt leke; Tilbehør til rollespill/kostymer; Slim/formbar masse; Lekeinstrumenter; Lekevåpen/blastere; Samlekort/samleobjekter; Dataspill-merch/leker; Annet
pl: Elementy dołączone do kosza prezentowego z zabawkami: Figurki akcji; Sztuka i rękodzieło; Zabawki do kąpieli; Gra planszowa/karciana; Zestaw konstrukcyjny/klocki; Samochody i pojazdy; Lalki; Zabawki edukacyjne/STEM; Figurki; Pluszak/maskotka; Zestaw do odgrywania ról; Puzzle; Zabawka zdalnie sterowana; Akcesoria do odgrywania ról/przebrań; Slime/masa plastyczna; Zabawkowe instrumenty; Zabawkowa broń/wyrzutnie; Karty kolekcjonerskie/przedmioty kolekcjonerskie; Gadżety/zabawki z gier wideo; Inne
zh-CN: 包括玩具礼品篮物品: 动作人偶; 艺术与手工; 沐浴玩具; 棋盘/卡牌游戏; 拼搭套件/积木; 汽车与车辆; 娃娃; 教育/STEM 玩具; 迷你人偶/小塑像; 毛绒/填充动物玩具; 过家家玩具套装; 拼图; 遥控玩具; 角色扮演/服装配饰; 史莱姆/混合软泥; 玩具乐器; 玩具武器/发射器; 交换卡牌/收藏品; 视频游戏周边/玩具; 其他
lt-LT: Pridedami žaislinio dovanų krepšelio elementai: Veiksmo figūrėlės; Menai ir darbeliai; Vonios žaislai; Stalo / kortų žaidimas; Konstravimo rinkinys / kaladėlės; Automobiliai ir transporto priemonės; Lėlės; Edukaciniai / STEM žaislai; Figūrėlės; Pliušinis / minkštas gyvūnas; Vaidmenų žaidimų rinkinys; Dėlionė; Nuotolinio valdymo žaislas; Vaidmenų žaidimų / kostiumų priedai; Gleivės / masė; Žaisliniai instrumentai; Žaisliniai ginklai / šautuvai; Kolekcinės kortos / kolekcionuojami daiktai; Vaizdo žaidimų atributika / žaislai; Kita
el: Περιλαμβάνονται είδη καλαθιού παιχνιδιού δώρων: Φιγούρες δράσης; Χειροτεχνίες και κατασκευές; Παιχνίδια μπάνιου; Επιτραπέζιο/παιχνίδι με κάρτες; Σετ κατασκευών/τουβλάκια; Αυτοκίνητα και οχήματα; Κούκλες; Εκπαιδευτικά/STEM παιχνίδια; Φιγούρες; Λούτρινα παιχνίδια; Σετ παιχνιδιού ρόλων; Παζλ; Τηλεκατευθυνόμενο παιχνίδι; Παιχνίδι ρόλων/αξεσουάρ κοστουμιών; Slime/μείγμα; Μουσικά όργανα-παιχνίδια; Όπλα/εκτοξευτές παιχνίδια; Συλλεκτικές κάρτες/αντικείμενα; Είδη video games/παιχνίδια; Άλλο
fr: Contenu du panier cadeau de jouets: Figurines d’action; Loisirs créatifs; Jouets de bain; Jeu de société/de cartes; Jeu de construction/blocs; Voitures et véhicules; Poupées; Jouets éducatifs/STIM; Figurines; Peluche/animal en peluche; Jeu d’imitation; Puzzle; Jouet télécommandé; Jeu de rôle/accessoires de déguisement; Pâte à modeler/slime; Instruments jouets; Armes jouets/pistolets; Cartes à collectionner/objets de collection; Produits dérivés/jouets de jeux vidéo; Autre
ja: トイギフトバスケットアイテム付き: アクションフィギュア; アート & クラフト; お風呂用おもちゃ; ボード / カードゲーム; 組み立てセット / ブロック; 車 & 乗り物; ドール; 知育 / STEM おもちゃ; フィギュア; ぬいぐるみ / スタッフトアニマル; ごっこ遊びセット; パズル; ラジコンおもちゃ; ロールプレイ / コスチュームアクセサリー; スライム / コンパウンド; おもちゃの楽器; おもちゃの武器 / ブラスター; トレーディングカード / コレクション; ビデオゲームグッズ / おもちゃ; その他
ro-RO: Articole incluse în coșul cadou cu jucării: Figurine de acțiune; Artă și artizanat; Jucării de baie; Joc de societate/de cărți; Set de construcție/cuburi; Mașini și vehicule; Păpuși; Jucării educaționale/STEM; Figurine; Animal de pluș/jucărie moale; Set de joacă de rol; Puzzle; Jucărie cu telecomandă; Accesorii pentru jocuri de rol/costume; Slime/pastă de modelat; Instrumente de jucărie; Arme de jucărie/blastere; Cărți de schimb/obiecte de colecție; Produse de gaming/jucării din jocuri video; Altele
nl: Inbegrepen items cadeaumand speelgoed: Actiefiguren; Knutselen; Badspeelgoed; Bord-/kaartspel; Bouwset/-blokken; Auto's en voertuigen; Poppen; Educatief/STEM-speelgoed; Speelfiguren; Knuffel(dier); Rollenspelset; Puzzel; Op afstand bestuurd speelgoed; Rollenspel-/kostuumaccessoires; Slijm/kneedmassa; Speelgoedinstrumenten; Speelgoedwapens/-blasters; Ruilkaarten/verzamelobjecten; Videogame-merchandise/-speelgoed; Overig
tr: Dahil olan oyuncak hediye sepeti parçaları: Aksiyon figürleri; Sanat ve el sanatları; Banyo oyuncakları; Kutu/kart oyunu; Yapı seti/bloklar; Arabalar ve araçlar; Oyuncak bebekler; Eğitici/STEM oyuncakları; Heykelcikler; Pelüş/doldurulmuş hayvan; Rol yapma oyun seti; Yapboz; Uzaktan kumandalı oyuncak; Rol yapma/kostüm aksesuarları; Slime/oyun hamuru; Oyuncak enstrümanlar; Oyuncak silahlar/tabancalar; Koleksiyon kartları/koleksiyonluk eşyalar; Video oyunu ürünleri/oyuncakları; Diğer
hr-HR: Uključeni artikli poklon košare za igračke: Akcijske figure; Umjetnost i rukotvorine; Igračke za kupanje; Društvena igra / kartaška igra; Komplet za slaganje / kocke; Automobili i vozila; Lutke; Edukativne/STEM igračke; Figurice; Plišana / punjena životinja; Komplet za igru uloga; Slagalice; Igračka na daljinsko upravljanje; Dodaci za igru uloga / kostime; Sluz / masa za oblikovanje; Dječji instrumenti; Oružje igračke / pucači; Kolekcionarske kartice / predmeti; Proizvodi / igračke iz videoigara; Ostalo
sv: Delar som ingår i presentkorg med leksaker: Actionfigurer; Pyssel och hantverk; Badleksaker; Bräd-/kortspel; Byggsats/klossar; Bilar och fordon; Dockor; Lärorika leksaker/STEM-leksaker; Figurer; Gosedjur/mjukdjur; Lekset för rollspel; Pussel; Fjärrstyrd leksak; Rollspels-/maskeradtillbehör; Slime/lera; Leksaksinstrument; Leksaksvapen/blasters; Samlarkort/samlarobjekt; TV-spelsmerch/-leksaker; Övrigt
hu: Játék ajándékkosár tartalma: Akciófigurák; Kézműves kellékek; Fürdőjátékok; Társas- / Kártyajátékok; Építőjátékok; Autók és járművek; Babák; Készségfejlesztő (STEM) játékok; Figurák; Plüssjátékok; Szerepjátékok; Kirakók; Távirányítós játék; Jelmezek és kiegészítők; Slime / Gyurma; Játékhangszerek; Játékfegyverek / Kilövők; Gyűjtőkártyák / Gyűjthető tárgyak; Videójátékos ajándéktárgyak; Egyéb
sl-SI: Vključeni predmeti v darilnem košu z igračami: Akcijske figure; Ustvarjanje; Igrače za v kad; Namizna igra / igra s kartami; Kocke / sestavljanke; Avtomobili in vozila; Punčke; Izobraževalne igrače (STEM); Figurice; Plišaste igrače; Komplet za igro vlog; Sestavljanka; Igrača na daljinsko upravljanje; Igra vlog/dodatki za kostume; Sluz/masa; Otroški instrumenti; Igrače orožje / pištole; Zbirateljske karte / zbirateljski predmeti; Igrače in izdelki iz videoiger; Drugo
vi: Các món đồ đi kèm trong giỏ quà đồ chơi: Mô hình hành động; Đồ thủ công mỹ nghệ; Đồ chơi nhà tắm; Trò chơi cờ bàn/thẻ bài; Bộ lắp ráp/khối xếp hình; Ô tô và xe cộ; Búp bê; Đồ chơi giáo dục/STEM; Bức tượng nhỏ; Thú nhồi bông; Bộ đồ chơi đóng vai; Câu đố xếp hình; Đồ chơi điều khiển từ xa; Phụ kiện nhập vai/hóa trang; Slime/hỗn hợp nặn; Nhạc cụ đồ chơi; Vũ khí/súng đồ chơi; Thẻ bài giao dịch/đồ sưu tầm; Đồ dùng/đồ chơi trò chơi điện tử; Khác
fi: Mukana tulevat lelulahjakorin tuotteet: Toimintahahmot; Taide ja askartelu; Kylpylelut; Lauta-/korttipeli; Rakennussetti/palikat; Autot ja ajoneuvot; Nuket; Opetus-/STEM-lelut; Figuurit; Pehmoeläin/pehmolelu; Roolileikkisetti; Palapeli; Kauko-ohjattava lelu; Roolileikki-/naamiaisasusteet; Lima/massa; Lelusoittimet; Leluaseet; Keräilykortit/keräilyesineet; Videopelituotteet/-lelut; Muu
pt-BR: Itens incluídos na cesta de presente contendo brinquedos: Figuras de ação; Artes e artesanato; Brinquedos de banho; Jogo de tabuleiro/cartas; Conjunto de montagem/blocos; Carros e veículos; Bonecas; Brinquedos educativos/STEM; Estatuetas; Pelúcia/bicho de pelúcia; Conjunto de faz de conta; Quebra-cabeça; Brinquedo com controle remoto; RPG/acessórios de fantasia; Slime/massa de modelar; Instrumentos de brinquedo; Armas de brinquedo/lançadores; Cartões colecionáveis/itens de coleção; Produtos/brinquedos de videogame; Outros
bg-BG: Включени артикули в подаръчна кошница с играчки: Екшън фигурки; Изкуства и занаяти; Играчки за баня; Настолна игра / игра с карти; Конструктор/кубчета; Колички и превозни средства; Кукли; Образователни/STEM играчки; Фигурки; Плюшено/напълнено животно; Комплект за ролеви игри; Пъзел; Играчка с дистанционно управление; Аксесоари за ролеви игри / костюми; Слайм/смес; Детски инструменти; Детски оръжия/бластери; Колекционерски карти / предмети; Мърч/играчки от видеоигри; Друго
sk-SK: Darčekové hračky v košíku v cene: Akčné figúrky; Umenie a ručné práce; Hračky do kúpeľa; Stolová/kartová hra; Stavebnica/kocky; Autá a vozidlá; Bábiky; Vzdelávacie/STEM hračky; Figúrky; Plyšové zviera/hračka; Súprava na rolové hry; Puzzle; Hračka na diaľkové ovládanie; Doplnky na hranie rolí/kostýmy; Sliz/hmota; Detské hudobné nástroje; Hračkárske zbrane/blastre; Zberateľské karty/predmety; Merch/hračky z videohier; Iné
cs: Položky v dárkovém koši s hračkami: Akční figurky; Kreativní tvoření; Hračky do vany; Desková/karetní hra; Stavebnice / kostky; Auta a vozidla; Panenky; Vzdělávací / STEM hračky; Figurky; Plyšová hračky / plyšáci; Sady na hraní rolí; Puzzle; Hračky na dálkové ovládání; Doplňky na hraní rolí / ke kostýmům; Sliz/modelína; Hrací nástroje; Hračkové zbraně / blastery; Sběratelské karty / předměty; Merch a hračky s videohrami; Jiné
it: Articoli del cesto regalo per giocattoli inclusi: Action figure; Hobby creativi; Giochi da bagno; Gioco da tavolo/di carte; Set di costruzioni/blocchi; Auto e veicoli; Bambole; Giocattoli educativi/STEM; Statuine; Peluche/animale di pezza; Set per gioco di ruolo; Puzzle; Giocattolo radiocomandato; Accessori per gioco di ruolo/travestimento; Slime/pasta modellabile; Strumenti musicali giocattolo; Armi/blaster giocattolo; Carte collezionabili/oggetti da collezione; Merchandising di videogiochi/giocattoli; Altro